最高法院刑事判決                              八十八年度台上字第一八七四號
    上  訴  人  甲○○
右上訴人因殺人未遂案件，不服台灣高等法院高雄分院中華民國八十六年四月十五日
第二審判決（八十六年度上訴字第五四九號，起訴案號：台灣高雄地方法院檢察署八
十五年度偵字第二一八九八號），提起上訴，本院判決如左：
    主  文
上訴駁回。
    理  由
按刑事訴訟法第三百七十七條規定：上訴於第三審法院，非以判決違背法令為理由，
不得為之。是提起第三審上訴，應以原判決違背法令為理由，係屬法定要件。且必須
依據卷內資料為具體之指摘，並足據以辨認原判決已具備違背法令之形式，始屬相當
。次按證據之憑信力如何，事實審法院依自由心證之原則，本有斟酌取捨之權，苟其
取捨，不違背經驗法則或論理法則，不得任意指為違法，而據為適法之第三審上訴理
由。本件原判決依憑告訴人郭德勝之指訴，核與在場目擊證人即茶坊老闆李瑞德於警
局、偵查中證述之情節相符，而告訴人因上訴人甲○○與綽號「瘦富」之毆打刺擊，
致受有臉部、頭部、右肩及臂部多處裂傷，其眼臉疤痕攣縮而仍須續行重建手術，有
財團法人長庚紀念醫院八十五年八月八日診斷證明書在卷可按。告訴人所受之各處傷
痕均屬裂傷，且其傷害遍及臉部、頭部、右肩及左前臂，其臉部裂傷尚及右上、下眼
臉之處，其傷痕並非僅以酒杯丟擲或拉扯毆擊所能致之，亦非跌於花瓶碎片之上所引
起。上訴人等以破裂酒杯或啤酒杯刺、毆擊告訴人頭部多處，並於知悉告訴人係警員
身分時，口出殺人言語，足見上訴人有殺人之故意等證據資料。認定上訴人有如原判
決事實欄所載殺人未遂犯行。因認第一審論處上訴人共同殺人未遂罪刑，為無不合，
予以維持，駁回上訴人在第二審之上訴，已於理由內詳細敘述其所憑之證據及認定之
理由，並說明上訴人及其原審選任辯護人所辯告訴人先出手毆擊，上訴人為自保乃擲
杯防衛，告訴人於拉扯中自己跌倒碰及地面花瓶碎片受傷，證人李瑞德於警局及偵查
中所言不一，已有瑕疵云云，不足採信。已依據卷內資料詳予指駁與說明。從形式上
觀察，原判決並無違背法令情形存在。上訴意旨就原審根據前述證據所為事實之認定
，究竟違背如何之證據法則，並未依據卷內訴訟資料為具體之指摘，徒憑己見，就原
判決已說明事項或屬原審採證認事職權之適法行使，任意指摘為違法，且仍為單純事
實之爭執，要難謂為適法之第三審上訴理由。上訴人雖又謂原審未傳訊李瑞德，僅以
其在警局及偵查中有瑕疵之供述為據，有調查未盡及判決理由不備之違法。惟查原判
決已就證人李瑞德於偵查中所言，係受威脅而避重就輕之詞，於警局所證述者始與事
實相符，於判決理由內詳予說明。證人李瑞德既於警局及偵查中經合法傳訊，並陳述
甚詳，原審未再傳訊，依刑事訴訟法第一百九十六條規定，並不違法。雖原判決未就
此加以說明，但於判決無影響，亦不得據為適法之第三審上訴理由。其他上訴意旨置
原判決理由已明白論斷之事項於不顧，泛詞指摘原判決理由不備、採證違背經驗法則
，核與前揭得為第三審上訴理由之法定要件不相適合，其上訴違背法律上之程式，應
予駁回。
據上論結，應依刑事訴訟法第三百九十五條前段，判決如主文。
中      華      民      國    八十八    年      四      月     十五     日
                              最高法院刑事第三庭
                                  審判長法官  陳  錫  奎
                                        法官  洪  清  江
                                        法官  李  伯  道
                                        法官  高  金  枝
                                        法官  劉  敬  一
      右正本證明與原本無異
                                              書  記  官
中      華      民      國    八十八    年      四      月     二十     日
